sv: Driftmetod: Remdrivare; Kedjedrivare; Hydraulisk; Övrigt
en: Operation method: Belt drive; Chain drive; Hydraulic; Other
fr: Méthode opérationnelle: Entraînement par courroie; Entraînement par chaîne; Hydraulique; Autre
tr: Çalışma Yöntemi: Kayış Tahriki; Zincir Tahriki; Hidrolik; Diğer
ko: 작동 방식: 벨트 드라이브; 체인 드라이브; 유압; 기타
bg-BG: Метод на работа: Ремъчно задвижване; Верижно задвижване; Хидравличен; Други
sk-SK: Spôsob prevádzky: Remeňový pohon; Reťazový pohon; Hydraulický; Iné
lt-LT: Valdymo principas: Diržinė pavara; Grandininė pavara; Hidraulinė; Kita
pt-BR: Método operacional: Correia de transmissão; Transmissão por corrente; Hidráulico; Outro
hr-HR: Operativna metoda: Remenski pogon; Lančani pogon; Hidraulički; Ostalo
sl-SI: Metoda delovanja: Jermenski pogon; Verižni pogon; Hidravlični; Drugo
th: วิธีการทำงาน: สายพานขับ; ไดรฟ์โซ่; ไฮดรอลิก; อื่นๆ
pl: Metoda działania: Napęd pasowy; Napęd łańcuchowy; Hydrauliczne; Inne
el: Μέθοδος λειτουργίας: Μετάδοση με ιμάντα; Μετάδοση με αλυσίδα; Υδραυλικό; Άλλο
zh-TW: 運作方式: 帶傳動式; 鏈條傳動式; 水力; 其他
it: Metodo di funzionamento: Trasmissione a cinghia; Trasmissione a catena; Idraulico; Altro
nb: Driftsmetode: Remdrift; Kjededrift; Hydraulisk; Annet
ro-RO: Metoda de funcționare: Transmisie cu curea; Transmisie cu lanț; Hidraulică; Altele
ru: Метод работы: Ременной привод; Цепной привод; Гидравлический; Другой
de: Betriebsmethode: Riemenantrieb; Kettenantrieb; Hydraulisch; Sonstiges
nl: Bedrijfsmethode: Riemaandrijving; Kettingaandrijving; Hydraulisch; Andere
es: Método de operación: Transmisión por correa; Transmisión por cadena; Hidráulico; Otros
da: Driftsmetode: Remtræk; Kædetræk; Hydraulisk; Andet
ja: 操作方法: ベルトドライブ; チェーンドライブ; 油圧; その他
fi: Toimintatapa: Hihnakoneisto; Ketjukoneisto; Hydraulinen; Muu
zh-CN: 操作方法: 皮带传动; 链传动; 液压; 其他
hu: Működési mód: Szíjhajtás; Lánchajtás; Hidraulikus; Egyéb
vi: Phương thức hoạt động: Truyền động dây đai; Truyền động xích; Thủy lực; Khác
cs: Způsob fungování: Páskový převod; Řetězový převod; Hydraulický; Jiné
pt-PT: Método de funcionamento: Acionador de correia; Acionador de corrente; Hidráulico; Outro